【裁判字號】    88,易,3999
【裁判日期】    890209
【裁判案由】    恐嚇取財
【裁判全文】
臺灣臺中地方法院刑事判決                        八十八年度易字第三九九九號
    公  訴  人  臺灣臺中地方法院檢察署檢察官
    被      告  乙○○
右列被告因恐嚇取財案件（家庭暴力案件），經檢察官提起公訴（八十八年度偵字第
二三二一三號），本院判決如左：
    主  文
乙○○意圖為自己不法之所有，以恐嚇使人將本人之物交付，未遂，累犯，處有期徒
刑捌月。
    事  實
一、乙○○於民國（下同）八十六年間因違反麻醉藥品管理條例案件，經臺灣高等法
    院台中分院判處有期徒刑六月確定，於八十七年四月十日執行完畢；於八十七年
    間再因違反麻醉藥品管理條例案件，經本院判處有期徒刑四月確定，甫於八十八
    年一月七日執行完畢。
二、乙○○與丙○○為父子關係，為家庭暴力防治法第三條第三款之家庭成員，詎乙○○竟意圖為自己不法之所有，於八十八年十月二十日二十一時二十分許酒後返
    家時，在台中縣神岡鄉○○路五二五號住處，向其父丙○○索討新台幣（下同）
    三萬元，丙○○答稱沒錢，乙○○即自身上取出菜刀一把，將菜刀高舉出言稱：
    「如果不給我錢（三萬元），我要讓全家人死光光」，致丙○○心生畏懼，乙○○之大哥許志鴻及弟甲○○在場見狀，即上前將菜刀奪下，乙○○再從腰際間抽
    出水果刀一把作勢要殺許志鴻以恐嚇丙○○，亦被甲○○奪下交與丙○○保管，
    乙○○因而未得逞。乙○○之母許蔡秀雲、許志鴻及羅松本旋向台中縣警察局豐
    原分局社口派出所報案。
二、案經丙○○訴由臺灣臺中地方法院檢察署檢察官偵查起訴。
    理  由
一、訊據被告乙○○矢口否認有右揭恐嚇取財之犯行，並辯稱：當天有喝酒，已不記
    得做過什麼事，只有拿水果刀要吃水果，是家人誤會云云。惟查：右揭犯罪事實
    ，業據告訴人丙○○於偵、審中指訴甚詳，核與証人許志鴻、許蔡秀雲、甲○○
    及羅松本証述之情節均相符合，並有菜刀、水果刀照片一紙附卷可稽，而被告於
    本院審理中復自承有拿刀要嚇唬告訴人，被告確有持刀恐嚇告訴人之情事，委屬
    明灼；參以被告之母許蔡秀雲、胞兄許志鴻及羅松本於案發當晚旋向台中縣警察
    局豐原分局社口派出所報案，被告茍無右揭犯行，以被告與告訴人及證人許蔡秀
    雲、許志鴻、甲○○間分屬父母子女、或同胞兄弟之至親關係，告訴人與證人許
    蔡秀雲、許志鴻、甲○○當無同詞誣陷被告之理；再被告於案發當晚固有飲酒，
    惟於案發當時神智甚為清醒，業據證人即接獲許蔡秀雲等報案後前往上址處理之
    警員鐘文雄到庭結證屬實，被告前開所辯洵屬事後卸責之詞，不足採信。事証明
    確，被告犯行堪予認定。
二、核被告乙○○所為，係犯刑法第三百四十六條第三項、第一項之恐嚇取財未遂罪
    。被告與告訴人丙○○為父子關係，屬家庭暴力防治法第三條第三款之家庭成員
    ，被告持刀對告訴人實施恐嚇取財之家庭暴力行為，為屬家庭暴力防治法第二條
    第二款之家庭暴力罪。又被告前於八十六年間因違反麻醉藥品管理條例案件，經
    臺灣高等法院台中分院判處有期徒刑六月確定，於八十七年四月十日執行完畢；
    於八十七年間再因違反麻醉藥品管理條例案件，經本院判處有期徒刑四月確定，
    甫於八十八年一月七日執行完畢，有臺灣高等法院被告全國前案紀錄表在卷可按
    ，其於執行完畢後五年以內再犯本件有期徒刑以上之罪，為累犯，應依刑法第四
    十七條之規定，加重其刑。再被告所犯恐嚇取財犯行，為未遂犯，應依刑法第二
    十六條前段之規定，減經其刑。爰審酌被告之素行不良、為取得金錢供花用，竟
    持刀恐嚇其父，犯罪之動機、目的、手段、所生危害、犯罪後猶飾辭圖卸刑責等
    一切情狀，量處如主文所示之刑。又上開菜刀、水果刀各一把，均係告訴人所有
    之物，非屬被告所有，業據告訴人陳明在卷，爰不予宣告沒收，附此敘明。
據上論斷，應依刑事訴訟法第二百九十九條第一項前段，刑法第三百四十六條第三項
、第一項、第四十七條，第二十六條前段，罰金罰鍰提高標準條例第一條前段，判決
如主文。
中        華        民        國    八十九    年    二    月    九      日
                                臺灣臺中地方法院刑事第二庭
                                    法  官  呂麗玉
右正本證明與原本無異。
如不服本判決，應於判決送達後十日內向本院提出上訴狀，上訴於臺灣高等法院臺中
分院( 須附繕本 )。
                                    書記官
中        華        民        國    八十九    年    二    月    十      日
附錄：
刑法第三百四十六條
意圖為自己或第三人不法之所有，以恐嚇使人將本人或第三人之物交付者，處六月以
上五年以下有期徒刑，得併科一千元以下罰金。
以前項方法得財產上不法之利益，或使第三人得之者，亦同
前二項之未遂犯罰之。


司法院資訊處製作；財團法人民間司法改革基金會備份。
